臺灣新竹地方法院刑事判決　
111年度訴字第557號
公  訴  人  臺灣新竹地方檢察署檢察官
被      告  羅盛懷


            許佳恩


            林嘉豪



            陳耘漀


            王哲    男  民國00年0月00日生                                 身分證統一編號：Z000000000號

            姜俊伊



上列被告等因妨害秩序等案件，經檢察官提起公訴（110年度少
連偵字第157號），嗣被告等於準備程序中就被訴事實為有罪之
陳述，經本院告知簡式審判程序之旨，並聽取被告與公訴人之意
見後，本院合議庭裁定由受命法官獨任進行簡式審判程序，判決
如下：
    主  文
甲○○成年人與少年犯意圖供行使之用而攜帶兇器在公共場所聚集
三人以上下手實施強暴罪，處有期徒刑捌月。
庚○○犯意圖供行使之用而攜帶兇器在公共場所聚集三人以上下手
實施強暴罪，處有期徒刑柒月。
丁○○犯意圖供行使之用而攜帶兇器在公共場所聚集三人以上下手
實施強暴罪，處有期徒刑柒月。
辛○○犯意圖供行使之用而攜帶兇器在公共場所聚集三人以上下手
實施強暴罪，處有期徒刑柒月。
壬○共同犯毀損他人物品罪，處有期徒刑貳月，如易科罰金，以
新臺幣壹仟元折算壹日。
戊○○共同犯毀損他人物品罪，處有期徒刑貳月，如易科罰金，以
新臺幣壹仟元折算壹日。
    事  實
一、緣因少年林○秞（民國00年00月生，年籍詳卷，所涉部分由
    本院少年法庭審理，起訴書誤載為林○柚，應予更正）前與
    周韋德因不詳原因引發糾紛，因而心生不滿，竟基於意圖供
    行使之用而攜帶兇器在公共場所聚集三人以上下手實施強暴
    及毀損之犯意，聯繫丙○○、己○○、甲○○、庚○○、丁○○、辛○○
    、壬○、戊○○（綽號「嘟嘟」）及8名真實姓名不詳之成年人
    （丙○○及己○○所涉部分，由本院另行審結）。而丙○○、己○○
    、甲○○、庚○○、丁○○、辛○○則與少年林○秞共同基於意圖供
    行使之用而攜帶兇器在公共場所聚集三人以上下手實施強暴
    及共同基於毀損之犯意聯絡；壬○、戊○○則共同基於在公共
    場所聚集三人以上實施強暴之在場助勢及共同基於毀損之犯
    意聯絡，於110年9月22日上午1時23分許，分乘如附表所示
    車輛（車輛配置人員詳如附表），前往新竹市○○街00號前之
    道路聚集，並由丙○○、己○○、甲○○、庚○○、丁○○、辛○○等人
    各持車內放置、意圖供行使之用而攜帶足供為兇器使用之棍
    棒各1支（未扣案），砸毀乙○○即周韋德之母所有停放在上
    址前之車號000-0000號自用小客車整車玻璃、車體、保險桿
    、大燈、後視鏡，致令不堪使用，足生損害於乙○○，妨害公
    共秩序與公眾安寧，壬○、戊○○則在場接應而在場助勢。嗣
    丙○○等人於犯案後各自逃逸離去，經警方調閱現場監視器後
    始知上情。
二、案經乙○○訴由新竹市警察局第一分局報告臺灣新竹地方檢察
    署檢察官偵查起訴。
    理  由
一、訊據被告甲○○、庚○○、丁○○、辛○○、壬○、戊○○對於前揭犯罪事實均坦承不諱（院卷第142、157-161、167、177-178頁），並經證人即告訴人乙○○、證人即共犯少年林○秞、證人張聖涓即車號000-0000號車輛之車主、證人周建英即車號000-0000號車輛之車主、證人駱睦霖即車號000-000號普重機之車主、證人翁振洋即車號000-0000號普重機之車主於警詢或偵查中證述明確（偵卷第7-10、34-35、38-42、168-169、210-211頁），且有警員出具之偵查報告、被告戊○○之指認犯罪嫌疑人紀錄表、新竹市警察局勤務指揮中心受理110報案紀錄單、現場暨車損照片、監視器畫面翻拍照片、車輛詳細資料報表、BMW中鎂汽車報價單等在卷可查（偵卷第5-7、27、43-70、72、74、80、84、88、93、97、101、105、109、117、171-173頁），足認被告6人自白與事實相符，是本案事證明確，被告6人所為足堪認定，應予依法論科。
二、法律適用：
(一)核被告甲○○、庚○○、丁○○、辛○○所為，均係犯刑法第150條
    第2項第1款、第1項後段之意圖供行使之用而攜帶兇器在公
    共場所聚集三人以上下手實施強暴罪及同法第354條之毀損
    罪；被告壬○、戊○○所為，均係犯刑法第150條第第1項前段
    之在公共場所聚集三人以上實施強暴而在場助勢罪及同法第
    354條之毀損他人物品罪。又被告甲○○、庚○○、丁○○、辛○○
    分別以一行為同時犯上開2罪，為想像競合犯，應從一重之
    意圖供行使之用而攜帶兇器在公共場所聚集三人以上下手實
    施強暴罪處斷；被告壬○、戊○○分別以一行為同時犯上開2罪
    ，亦為想像競合犯，應從一重之毀損他人物品罪處斷。至刑
    法條文有「結夥三人以上」者，其主文之記載並無加列「共
    同」之必要（最高法院79年度台上字第4231號判決意旨參照
    ）。
(二)按共犯在學理上，有「任意共犯」與「必要共犯」之分，前
    者指一般原得由一人單獨完成犯罪而由二人以上共同實施之
    情形，當然有刑法總則共犯規定之適用；後者係指須有二人
    以上之參與實施始能成立之犯罪而言。且「必要共犯」依犯
    罪之性質，尚可分為「聚合犯」與「對向犯」，其二人以上
    朝同一目標共同參與犯罪之實施者，謂之「聚合犯」，如刑
    法分則之公然聚眾施強暴、脅迫罪、參與犯罪結社罪、輪姦
    罪等是，因其本質上即屬共同正犯，故除法律依其首謀、下
    手實施或在場助勢等參與犯罪程度之不同，而異其刑罰之規
    定時，各參與不同程度犯罪行為者之間，不能適用刑法總則
    共犯之規定外，其餘均應引用刑法第28條共同正犯之規定（
    最高法院81年度台非字第233號判決要旨參照）。準此，被
    告甲○○、庚○○、丁○○、辛○○間，就本件意圖供行使之用而攜
    帶兇器在公共場所聚集三人以上下手實施強暴犯行；被告壬○及戊○○就本件毀損他人物品罪，均有犯意聯絡與行為分擔
    ，應分別論以共同正犯。
(三)刑之加重：
　1.本案有依刑法第150條第2項加重其刑之必要：　 　　 
　  查刑法第150條第2項第1款之規定係慮及行為人意圖供行使
    之用而攜帶兇器，對往來公眾所造成之生命身體健康等危險
    大增，破壞公共秩序之危險程度升高，而有加重處罰之必要
    ，屬分則加重之性質，惟此部分規定，屬於相對加重條件，
    並非絕對應加重條件，故法院對於行為人所犯刑法第150條
    第2項第1款、第1項後段之行為，應參酌當時客觀環境、犯
    罪情節及危險影響程度等情，綜合權衡、裁量是否有加重其
    刑之必要。查被告甲○○、庚○○、丁○○、辛○○僅因共犯少年林
    ○秞與他人間有不詳原因發生糾紛，竟率爾聚集至現場之公
    共場所，更分持棍棒毀損告訴人之汽車，其等行為情狀較一
    般單純在公共場所聚集3人以上施強暴者嚴重，故本院認有
    依刑法第150條第2項規定加重其刑之必要，爰均依法加重其
    刑。　　　　　
　2.按成年人教唆、幫助或利用兒童及少年犯罪或與之共同實施
    犯罪或故意對其犯罪者，加重其刑至2分之1，兒童及少年福
    利與權益保障法第112條第1項規定甚明。查被告甲○○於本案
    行為時，係年滿20歲之成年人，此觀附卷之年籍資料自明，
    而共犯少年林○秞於案發時未滿18歲，亦有其個人年籍資料
    附卷可佐，是被告甲○○成年人於本案係與共犯少年林○秞共
    同故意為本案犯行，而其行為時對共犯少年林○秞身分亦有
    所認知，自有前揭成年人與少年共同實施犯罪之加重事由，
    而應依前揭規定加重其刑，並依法遞加重之。
三、量刑審酌：
　　爰以行為人之責任為基礎，審酌被告6人不思以理性之方式
    解決紛爭，竟分別以上開方式在公眾場所對告訴人之汽車下
    手實施強暴及毀損，造成公眾或他人之潛在危害，所為應予
    非難，然考量告訴人對本院科刑範圍沒有意見等情，有本院
    公務電話紀錄在卷可憑（院卷第103頁），不為被告6人過於
    不利之考量；另兼衡被告6人犯後雖尚知坦承犯行，然未與
    告訴人達成和解或賠償告訴人損害之犯後態度，暨考量其等
    於審理中所分別自承之生活狀況、智識程度，及依相關臺灣
    高等法院被告前案紀錄表可知之品行等一切情狀，分別量處
    如主文所示之刑，並就得易科罰金部分，諭知易科罰金之折
    算標準。
四、沒收：
　　未扣案之棍棒6支，固為被告6人供稱為本件犯行所用之物，
    然未據扣案，且依卷內事證尚難認分屬被告6人所有之物，
    亦非違禁物，故不予宣告沒收或追徵。　　
據上論斷，應依刑事訴訟法第273條之1第1項、第299條第1項前
段，判決如主文。
本案經檢察官葉子誠提起公訴，由檢察官陳昭德到庭執行職務。
中　　華　　民　　國　　111 　年　　12　　月　　7 　　日
                  刑事第一庭  法　官  李建慶
以上正本證明與原本無異。  
如不服本判決應於收受送達後20日內向本院提出上訴書狀，並應
敘述具體理由；其未敘述上訴理由者，應於上訴期間屆滿後20日
內向本院補提理由書（均須按他造當事人之人數附繕本）「切勿
逕送上級法院」。告訴人或被害人如對於本判決不服者，應具備
理由請求檢察官上訴，其上訴期間之計算係以檢察官收受判決正
本之日期為準。
中　　華　　民　　國　　111 　年　　12　　月　　7 　　日
                              書記官  張慧儀
附表：
編號 涉案車輛 車主姓名 駕駛被告 備註 1 車號000-0000號自用小客車 丙○○ 丙○○（監視器畫面代號B） 搭載2名姓名不詳之成年人及丁○○ 2 車號000-0000號自用小客車 張聖涓 己○○（監視器畫面代號K） 搭載3名姓名不詳之成年人（監視器畫面代號I、J、L） 3 車號0000-00號自用小客車 甲○○ 甲○○（監視器畫面代號E） 無 4 車號000-0000號自用小客車 周建英 庚○○（監視器畫面代號F） 搭載2名姓名不詳之成年人（監視器畫面代號G、H） 5 車號000-000號普通重型機車 駱睦霖 丁○○ 左列機車並未前往案發現場，而均係被告2人先在東大路四段與新港二路口等待上開車輛搭載至案發現場。 6 車號000-0000號普通重型機車 翁振洋 辛○○  

附錄本判決論罪法條：
刑法第150條
在公共場所或公眾得出入之場所聚集三人以上，施強暴脅迫者，
在場助勢之人，處1年以下有期徒刑、拘役或10萬元以下罰金；
首謀及下手實施者，處6月以上5年以下有期徒刑。
犯前項之罪，而有下列情形之一者，得加重其刑至二分之一：
一、意圖供行使之用而攜帶兇器或其他危險物品犯之。
二、因而致生公眾或交通往來之危險。
刑法第354條
毀棄、損壞前二條以外之他人之物或致令不堪用，足以生損害於
公眾或他人者，處2年以下有期徒刑、拘役或1萬5千元以下罰金
。